臺灣新竹地方法院刑事判決　　　　　　　 96年度訴字第427號
公　訴　人　臺灣新竹地方法院檢察署檢察官
被　　　告　乙○○
選任辯護人　李文傑律師
被　　　告　己○○
　　　　　　戊○○
上列被告等因妨害自由等案件，檢察官提起公訴（九十六年度偵
字第二八二七號）後，聲請改依協商程序而為判決，本院判決如
下：
    主  文
乙○○共同犯剝奪他人行動自由罪，處有期徒刑伍月，如易科罰
金，以新臺幣壹仟元折算壹日。
己○○共同犯剝奪他人行動自由罪，累犯，處有期徒刑肆月，如
易科罰金，以新臺幣壹仟元折算壹日。
戊○○共同犯剝奪他人行動自由罪，處有期徒刑月，如易科罰
金，以新臺幣壹仟元折算壹日。
    事實及理由
一、犯罪事實：
　(一)乙○○前因偽造文書案件，經本院於民國95年8月1日以95年
    度竹簡字第646號簡易判決判處拘役30日，緩刑2年，於同年
    月21日確定；另因竊盜案件，經本院於同年9月7日以95年度
    竹簡字第713 號簡易判決判處有期徒刑2月，緩刑2年，於同
    年10月5 日確定，現仍於緩刑期內；己○○亦因偽造文書案
    件，經臺灣高等法院於93年9 月24日以93年度上易字第1223
    號判決判處有期徒刑3 月，於93年10月12日確定，於93年12
    月10日易科罰金執行完畢。
  (二)詎乙○○因遭丁○○積欠貨款達新臺幣200 餘萬元，經乙○○多次催討，丁○○仍拒不償還，乙○○乃對丁○○提起詐
    欺之告訴，並由臺灣新竹地方法院檢察署（下稱新竹地檢署
    ）檢察官以95年度偵字第6764號案件偵查（嗣於96年6 月30
    日為不起訴處分確定），然丁○○仍無意清償貨款，乙○○
    因而心生不滿，遂經不知情之友人徐巍峰之介紹而認識丙○○（另案經本院以96年度訴字第605號判決判處有期徒刑2年
    ），並於96年4 月中旬委託丙○○向丁○○催收債款，且簽
    立「應收帳款催收契約書」，另口頭約定給付收回債款之40
    ﹪予丙○○作為佣金，嗣丙○○由乙○○處得知丁○○將於
    96年5月2日上午9 時許至新竹地檢署開上述詐欺案件之偵查
    庭，乙○○與丙○○、己○○、戊○○及姓名年籍不詳綽號
    「阿信」之成年男子竟共同基於妨害他人自由、恐嚇之犯意
    聯絡，而於同日上午10時許，迨丁○○開庭結束步往新竹市
    ○○路168 號對面之路邊公有第40號停車格，欲駕駛車牌號
    碼2K－9149號自用小客車離去時，由丙○○、戊○○及「阿
    信」上前圍住丁○○，並與丁○○談判清償債務事宜，因丁○○表示無錢可還並欲上車離開，丙○○、戊○○及「阿信
    」竟將丁○○強拉下車，並欲將丁○○押上在旁由己○○所
    駕駛之車牌號碼1458－SA號自用小客車，丁○○雖極力反抗
    而造成左手無名指指甲斷裂及左手手臂受傷（傷害部分未據
    丁○○告訴），惟因寡不敵眾仍遭強押坐上該1458－SA號自
    用小客車後座，戊○○、「阿信」各乘坐於丁○○兩側，丙○○坐上右前座，而共同剝奪丁○○之行動自由，斯時乙○○則騎乘車牌號碼N6B－137號重型機車在後撿拾丁○○掉落
    之皮鞋及證件等物以免上開犯行遭人發覺。其後丙○○、己○○、戊○○及「阿信」旋即將丁○○載往新竹市南寮地區
    ，其間在車途中，並由前座之人以加害丁○○生命、身體之
    言語對丁○○恫嚇稱「不還錢將你填海或埋掉」，而使丁○○心生畏懼，致生危害其安全。嗣因丁○○遭強押上車過程
    為行經該處之新竹地檢署替代役男甲○○所目擊並報告新竹
    地檢署檢察官，新竹地檢署檢察官即以電話聯絡丁○○及乙○○，至此，丙○○、己○○、戊○○及「阿信」知事跡敗
    露，始於同日上午10時30分許至11時許之間釋放丁○○，嗣
    經新竹地檢署檢察官指揮偵辦而查獲上情。
  (三)案經新竹市警察局第一分局報告臺灣新竹地方法院檢察署檢
　　察官偵查起訴。
二、證據：
　(一)被告乙○○、己○○、戊○○於本院審理時就上揭事實為認
　  罪之供述及被告等於警詢及偵查中之供述。
　(二)證人即被害人丁○○於警詢、偵查中及於本院96年度訴字第
  605號案件審理時之證述。
  (三)證人甲○○於警詢及偵查中之證述。
  (四)同案被告丙○○於本院96年度訴字第605號審理時之供述。
  (五)應收帳款催收契約書一份。
  (六)乙○○號碼0000000000號行動電話與被告丙○○所使用之號
    碼0000000000號行動電話雙向通聯記錄一份。
三、本件經檢察官與被告於審判外達成協商之合意且被告已認罪
    ，其合意內容為：(一)被告乙○○部分，願受有期徒刑5 月之
    宣告，如易科罰金，以新臺幣壹仟元折算壹日。(二)被告己○○部分，願受有期徒刑4 月之宣告，如易科罰金，以新臺幣
 　 壹仟元折算壹日。(三)被告戊○○部分，願受有期徒刑3 月之
    宣告，如易科罰金，以新臺幣壹仟元折算壹日。經查，上開
    協商合意並無刑事訴訟法第455條之4第1 項所列情形之一，
    檢察官聲請改依協商程序而為判決，本院爰不經言詞辯論，
    於協商合意範圍內為協商判決，合予敘明。
四、應適用之法條：刑事訴訟法第455條之4第2項、第455條之8
    ，刑法第第302條第1項、第305條、第28條、第55條、第47
    條第1項、第41條第1項前段，刑法施行法第1條之1。
五、本判決除有刑事訴訟法第455條之4第1項第1款、第2款、第4
    款、第6款、第7款所定情形之一，或違反同條第2項規定者
    外，檢察官與被告均不得上訴。
六、如有前項得上訴之情形，得自收受判決送達之日起10日內，
    向本院提出上訴書狀，上訴於第二審法院。
中　　華　　民　　國　　96　　年　　11　　月　　27　　日
                  刑事第六庭    法　官　黃美盈
以上正本證明與原本無異。
中　　華　　民　　國　　96　　年　　11　　月　　27　　日
                                書記官  吳美雲
附錄本案論罪科刑法條：
刑法第302條第1項：
私行拘禁或以其他非法方法，剝奪人之行動自由者，處5 年以下
有期徒刑、拘役或300元以下罰金。
刑法第305條：
以加害生命、身體、自由、名譽、財產之事，恐嚇他人致生危害
於安全者，處2年以下有期徒刑、拘役或300元以下罰金。
